【裁判字號】    95,台簡抗,4
【裁判日期】    950112
【裁判案由】    確認本票債權不存在
【裁判全文】
最高法院民事裁定                九十五年度台簡抗字第四號
    抗  告  人  鼎燁企業股份有限公司
    法定代理人  唐文發
    訴訟代理人  葉忠雄律師
上列抗告人與相對人甲○○間請求確認本票債權不存在事件，抗
告人對於中華民國九十四年十月三十一日台灣台北地方法院裁定
（九十四年度簡上字第四七號），提起抗告，本院裁定如下：
    主  文
抗告駁回。
抗告訴訟費用由抗告人負擔。
    理  由
按對於簡易訴訟程序之第二審判決，其上訴利益逾民事訴訟法第
四百六十六條所定之額數者，當事人僅得以其適用法規顯有錯誤
為理由，逕向最高法院提起上訴，並須經原裁判法院之許可。此
項許可，以訴訟事件所涉及之法律見解具有原則上之重要性者為
限，此觀同法第四百三十六條之二第一項、第四百三十六條之三
第一項及第二項之規定自明。所謂適用法規顯有錯誤，係指原第
二審判決就其取捨證據所確定之事實適用法規顯有錯誤而言，不
包括認定事實不當、判決不備理由或理由矛盾之情形在內。本件
抗告人對於原第二審判決逕向本院提起上訴，係以：(一)系爭本票
面額為新台幣（以下同）「六百萬元」，利息係自「民國八十九
年十二月二十九日」起算。原第二審判決於事實及理由欄竟記載
為「六千六百萬元」，及「自同年二月二十九日」起算利息。且
將「上訴人甲○○」之部分主張，誤為「被上訴人鼎燁企業股份
有限公司」之主張，反之亦然；又未依「上訴人甲○○」所為認
諾，逕為其敗訴之判決，顯有判決主文與理由矛盾之違誤。(二)原
第一審判決綜合一切有關事證，所為：系爭本票上相對人之印文
係訴外人王雪娥蓋用，屬相對人授權他人使用之範圍，並非遭盜
用。相對人求為確認抗告人對該本票之債權不存在，為無理由之
判斷，符合證據、論理及經驗法則。詎原第二審判決既未加以查
證，復不依客觀證據，遽予廢棄並為抗告人敗訴之判決，適用法
規顯屬錯誤云云，為其論據。惟依抗告人所陳上開理由，係屬原
第二審判決是否有記載錯誤，應予更正；（按原法院已於九十四
年七月十一日以九十四年度簡上字第四七號為更正之裁定）及取
捨證據、認定事實當否，或判決不備理由抑理由矛盾之問題，要
與適用法規是否顯有錯誤無涉，且亦無所涉及之法律見解具有原
則上重要性之情事。原法院因認其上訴不應許可，以裁定予以駁
回，經核於法並無違誤。抗告論旨，指摘原裁定不當，聲明廢棄
，非有理由。
據上論結，本件抗告為無理由。依民事訴訟法第四百三十六條之
二第二項、第四百九十五條之一第一項、第四百四十九條第一項
、第九十五條、第七十八條，裁定如主文。
中    華    民    國  九十五  年    一    月   十二   日
                      最高法院民事第四庭
                          審判長法官  蘇  茂  秋
                                法官  蘇  達  志
                                法官  陳  碧  玉
                                法官  王  仁  貴
                                法官  黃  秀  得
      本件正本證明與原本無異
                                      書  記  官
中    華    民    國  九十五  年    一    月  二十四  日
                                                   ｍ


司法院資訊處製作；財團法人民間司法改革基金會備份。
